【裁判字號】    99,撤緩,294
【裁判日期】    991223
【裁判案由】    撤銷緩刑
【裁判全文】
臺灣桃園地方法院刑事裁定             99年度撤緩字第294號
公  訴  人  臺灣桃園地方法院檢察署檢察官
受  刑  人  李志強
上列聲請人因受刑人撤銷緩刑案件（99年度執聲字第2970號），
聲請撤銷緩刑之宣告，本院裁定如下：
    主  文
聲請駁回。
    理  由
一、聲請意旨略稱：受刑人李志強因公共危險案件，前經臺灣桃
    園地方法院於民國95年11月3 日以95年度交簡字第50號判決
    判處有期徒刑10月，緩刑5 年，於95年12月4 日確定。詎於
    緩刑期內即98年8 月22日更犯侵占罪，經同一法院於99年10
    月20日以99年度桃簡字第771 號判決判處有期徒刑6 月，並
    於99年11月29日確定；另於99年2 月7 日犯重利罪，經臺灣
    板橋地方法院於99年11月19日判決拘役50日（尚未確定）。
    受刑人雖受緩刑宣告之寬典，竟於緩刑期間內再犯侵占、重
    利等罪，足認受刑人並未改過遷善，並已動搖原判決認定予
    受刑人緩刑宣告之基礎且無從認原緩刑之宣告得收其預期效
    果。綜上，本件受刑人顯非偶蹈法網或對其所犯有所悔悟，
    自有刑罰之必要，已合於刑法第75條之1 第1 項第2 款所定
    撤銷緩刑宣告之原因，爰依刑事訴訟法第476 條之規定，聲
    請撤銷緩刑之宣告等語。
二、按刑法第75條之1 第1 項第2 款規定：「受緩刑之宣告而有
    下列情形之一，足認原宣告之緩刑難收其預期效果，而有執
    行刑罰之必要者，得撤銷其宣告：二、緩刑期內因故意犯他
    罪，而在緩刑期內受得易科罰金之有期徒刑、拘役或罰金之
    宣告確定者。」考其立法意旨略以：關於緩刑之撤銷，現行
    法第75條第1 項固已設有2 款應撤銷緩刑之原因；至得撤銷
    緩刑之原因，則僅於保安處分章內與撤銷假釋合併加以規定
    ，體例上不相連貫，實用上亦欠彈性，爰參酌德國及奧地利
    現行立法例增訂得撤銷緩刑之原因，其中現行關於緩刑前或
    緩刑期間故意犯他罪，而在緩刑期內受得易科罰金之有期徒
    刑之宣告者，列為應撤銷緩刑之事由，因認過於嚴苛，而排
    除第75條應撤銷緩刑之事由，移列至得撤銷緩刑事由，俾使
    法官依被告再犯情節，而裁量是否撤銷先前緩刑之宣告。其
    次，如有前開事由，但判決宣告拘役、罰金時，可見行為人
    仍未見悔悟，有列為得撤銷緩刑之事由，以資彈性適用，爰
    於第1 項第1 款、第2 款增訂之。且本條採用裁量撤銷主義
    ，賦予法院撤銷與否之權限，特於第1 項規定實質要件為「
    足認原宣告之緩刑難收其預期效果，而有執行刑罰之必要」
    ，供作審認之標準。亦即於「得」撤銷緩刑之情形，法官應
    依職權本於合目的性之裁量，妥適審酌被告所犯前後數罪間
    ，關於法益侵害之性質、再犯之原因、違反法規範之情節是
    否重大、被告主觀犯意所顯現之惡性及其反社會性等情，是
    否已使前案原為促使惡性輕微之被告或偶發犯、初犯改過自
    新而宣告之緩刑，已難收其預期之效果，而確有執行刑罰之
    必要，此與刑法第75條第1 項所定2 款要件有一具備，即毋
    庸再行審酌其他情狀，應逕予撤銷緩刑之情形不同，先予敘
    明。
三、經查，本件受刑人李志強前因於95年3 月1 日凌晨，駕駛車
    牌號碼5926-MV 號自用小客車，沿桃園縣楊梅鎮○○○路由
    中壢往楊梅方向行駛，行經楊梅鎮○○○路與元化街口時，
    因過失而與陳俊吉所騎乘之BA9-523 號重型機車發生碰撞，
    致陳俊吉因而受有頭部外傷、顱內出血之傷害，陳俊吉經送
    醫後，於同日凌晨0 時30分許不治死亡，李志強於肇事致陳
    俊吉死亡後，卻未停車察看而逕行駕車離去，而犯過失致死
    、肇事逃逸罪，分別經本院以95年度交簡字第50號判處有期
    徒刑4 月、6 月，應執行有期徒刑10月，緩刑5 年，於95年
    12 月4日確定在案。其又因擔任淯豐企業有限公司乳品配送
    兼乳款收費人員，於上開緩刑期內之98年9 月30日，收受該
    公司乳品訂購客戶之乳款新臺幣（下同）2 萬2,30元後，未
    依規定將前揭乳款繳納入帳，卻侵占入己，而犯業務侵占罪
    ，經本院於99年10月20日以99年度桃簡字第771 號判處有期
    徒刑6 月，並諭知如易科罰金，以新臺幣1,000 元折算1 日
    ，於99年11月29日確定等情，有上開判決書2 件及臺灣高等
    法院被告前案紀錄表在卷足憑。查受刑人所犯上揭兩案之犯
    罪時間相隔3 年多，而其所犯前述判決確定在後之後案的犯
    罪時間，雖係在前述緩刑案件之緩刑期內，惟受刑人所侵占
    之金額非鉅，且其犯罪手段、目的及方式並無何類似性，應
    係偶發犯罪，法院僅就該犯行判處最輕刑度6 月，顯亦認定
    其犯罪情節實屬輕微，是尚難據此認定受刑人有不知悔悟自
    新之情形。此外，受刑人於上揭兩案之偵查及本院審理時，
    均分別坦承犯行，且其與上開公共危險案件之被害人家屬達
    成和解，足見受刑人應有悔改之意，其主觀顯現之反社會性
    非重，不足認定所宣告之緩刑難收其預期之效果，而有執行
    刑罰之必要。況聲請人亦未提出其他積極證據或具體說明受
    刑人有何情狀足認「原宣告之緩刑難收其預期效果，而有執
    行刑罰之必要」，是亦難認受刑人有合於刑法第75條之1 第
    1 項得撤銷緩刑宣告之情事。從而，聲請人聲請撤銷受刑人
    之緩刑宣告，即非有據，為無理由，應予駁回。至聲請人所
    述上開受刑人所犯重利罪部分，迄今尚未確定，有本院辦理
    刑事案件電話紀錄查詢表附卷可佐，自與上開得撤銷緩刑之
    要件不符，併此敘明。
四、爰依刑事訴訟法第220 條之規定，裁定如主文。
中    華    民    國    99    年    12    月    23    日
                  刑事第二庭    法  官  陳麗芬
以上正本證明與原本無異。
如不服本裁定，應於裁定送達後5 日內向本院提出抗告狀。
                                書記官  謝雅茹
中    華    民    國    99    年    12    月    23    日

司法院資訊處製作；財團法人民間司法改革基金會備份。
